# 每股收益的分母计算

提问人：yanggh770915 时间：2017-08-13 20:05:50
请教陈版主： 某IPO项目，最近三年一期都存在资本公积转增股本，计算每股收益时，如何计算每年的股份数？比如，三年一期为2014 、 2015 、 2016 和 2017 年1-6月， 2014 年 1 月 1 日的股本为 1 亿股，各期分别按 10 股转增 10 股、 5 股、 10 股和 5 股进行资本公积转增股本, 17年 6 月 30 日股本为 9 亿股，假如没有其他因素导致的股份变动，怎样计算每期的加权平均股份数？ 谢谢！！

回答人：chenyiwei
假如没有其他因素导致的股份变动，则各期的加权平均股份数均等于报告期期末的股份数，即 9 亿股。

提问人：bigang 时间：2017-08-14 08:23:05
还要知道是什么时候完成转增的才能计算

回答人：chenyiwei
因为资本公积转增需将股份数变动追溯到最早期间期初，所以只要是在报告期内完成转增的，何时完成转增并不是所关心的问题。